【裁判字號】    97,訴,4085
【裁判日期】    971027
【裁判案由】    毒品危害防制條例
【裁判全文】
臺灣臺中地方法院刑事判決              97年度訴字第4085號
公  訴  人  臺灣臺中地方法院檢察署檢察官
被      告  乙○○
                    現另案在臺灣臺中監獄執行中
上列被告因毒品危害防制條例案件，經檢察官提起公訴（97年度
毒偵字第4648、4718號），被告於準備程序中，為有罪之陳述，
並聽取當事人意見後，本院合議庭裁定受命法官獨任進行簡式審
判程序審理，本院判決如下：
    主    文
乙○○施用第一級毒品，累犯，處有期徒刑拾月；又施用第一級
毒品，累犯，處有期徒刑拾壹月；又施用第二級毒品，累犯，處
有期徒刑伍月；應執行有期徒刑貳年。
    犯罪事實
一、乙○○前因施用毒品案件，經觀察、勒戒後，認無繼續施用
    毒品之傾向，於民國91年12月13日執行完畢釋放。5年內又
    因施用毒品案件，經本院分別判處有期徒刑9月及8月確定，
    於96年8月30日假釋付保護管束期滿執行完畢。詎其猶不知
    悔改，於97年8月3日上午10時許，在其臺中縣東勢鎮○○里
    ○○街316號住處，以捲入香煙內點火吸食方式，施用第一
    級毒品海洛因；又於97年8月5日13時許，在上址以捲入香煙
    內點火吸食方式，施用第一級毒品海洛因及以吸食器燒烤方
    式施用第二級毒品甲基安非他命。嗣分別於97年8月4日14時
    10分許、同年8月6日19時50分許，經其同意在警局採尿送驗
    ，結果分別呈現嗎啡陽性反應及嗎啡與甲基安非他命陽性反
    應而查獲。
二、案經臺中縣警察局東勢分局、臺中縣警察局和平分局報請臺
    灣臺中地方法院檢察署檢察官偵查起訴。
    理      由
一、被告於準備程序中，先就上開犯罪事實為有罪之陳述，且所
    犯係死刑、無期徒刑、最輕本刑為三年以上有期徒刑以外之
    罪，經本院合議庭依刑事訴訟法第273 條之1第1項之規定，
    裁定由法官一人獨任進行簡式審判程序，合先敘明。
二、被告乙○○於偵訊及本院審理中均坦認上揭施用海洛因之犯
    罪事實，被告於審理時坦承稱：「對於檢察官起訴事實沒有
    意見，我均認罪」，「我是於97年8月3日上午10時許，在臺
    中縣東勢鎮○○○○○街316號住處，以捲入香煙內，點火
    吸食方式施用第一級毒品海洛因；另於97年8月5日13時許，
    在上址以同樣方法施用第一級毒品海洛因及以吸食器燒烤方
    式施用第二級毒品甲基安非他命」，「對採尿及檢驗過程，
    沒有意見」等語，並有中山醫學大學附設醫院藥物檢測中心
    之尿液檢驗報告2紙、真實姓名對照表，在卷可證，足認被
    告之自白與事實相符，被告有於上揭時、地施用海洛因及甲
    基安非他命之事實，洵堪認定。按毒品危害防制條例第20
    條第3項規定：「依前項規定為觀察、勒戒或強制戒治執行
    完畢釋放後，5年後再犯第10條之罪者，適用本條前2項之規
    定」（即須再經觀察勒戒、強制戒治程序）。該項「5年後
    再犯第10條之罪者」，應僅指「自觀察、勒戒或強制戒治執
    行完畢後5年內，均未曾有施用第一、二級毒品犯行，於5年
    後方再犯者」之情形，最高法院95年第7次刑事庭合議決定
    意旨可資參照。查被告前因施用毒品案件，經觀察、勒戒後
    ，認無繼續施用毒品之傾向，於民國91年12月13日執行完畢
    釋放。5年內又因施用毒品案件，經本院分別判處有期徒刑9
    月及8月確定，於96年8月30日假釋付保護管束期滿執行完畢
    ，揆諸上揭說明，本件自得不適用同條例第20條第3項，仍
    應訴追。
三、查海洛因、安非他命分別係毒品危害防制條例第2條第2項第
    1款、第2款所規定之第一級毒品及第二級毒品，不得非法施
    用。核被告乙○○所為，係犯毒品危害防制條例第10條第1
    項之施用第一級毒品罪暨同條第2項之施用第二級毒品罪。
    其所犯上開3罪間犯意各別，行為互殊，犯罪構成要件不一
    ，應分論併罰。被告為供自己施用之目的而持有上開毒品，
    其於施用前後持有海洛因、甲基安非他命之低度行為，應為
    施用之高度行為所吸收，不另論罪。被告前曾於5年內又因
    施用毒品案件，經本院分別判處有期徒刑9月及8月確定，於
    96 年8月30日假釋付保護管束期滿執行完畢，此有被告刑案
    資料查註紀錄表、臺灣高等法院被告前案紀錄表附卷可稽。
    其於徒刑執行完畢後五年內故意再犯本件有期徒刑以上之罪
    ，為累犯，應依刑法第47條第1項之規定，加重其刑。爰審
    酌被告先前曾因施用毒品犯行接受觀察、勒戒及入監服刑，
    竟未能從中記取教訓，深切體認毒品危害己身健康之鉅，反
    而再次趁隙施用海洛因及甲基安非他命，顯見被告自制能力
    嚴重不足。被告於前案為警查獲後猶不思收斂，繼續施用毒
    品不輟，益徵其身染毒癮已深，而有接受相當期間監禁教化
    之必要，以促其及早矯正吸毒惡習；惟念及被告施用毒品固
    戕害個人健康至鉅，然就他人權益之侵害仍屬有限，被告更
    堅定表示將戒絕毒品，有決心戒絕毒癮，及其犯罪目的、手
    段、犯罪後坦承犯行之態度等一切情狀，分別量處如主文所
    示之刑，並定應執行之刑，以示懲儆。
據上論斷，應依刑事訴訟法第273條之1第1項、第299條第1 項前
段，毒品危害防制條例第10條第1項、第2項，刑法第11條前段、
第47條第1項、第51條第5款，判決如主文。
本案經檢察官甲○○到庭執行職務。
中    華    民    國    97    年    10  月    27    日
                  刑事第三庭  法  官   黃松竹
以上正本證明與原本無異。
如不服本判決，應於收受送達後10日內向本院提出上訴書狀（應
敘述具體理由並附繕本）。
上訴書如未敘述理由，應於上訴期間屆滿後20日內補提理由書於
本院。
                              書記官   黃毅皓
中    華    民    國    97    年    10     月   27  日
附錄本案論罪科刑法條
毒品危害防制條例第十條第一項
施用第一級毒品者，處六月以上五年以下有期徒刑。
施用第二級毒品者，處三年以下有期徒刑。


司法院資訊處製作；財團法人民間司法改革基金會備份。
